臺灣高雄地方法院刑事判決　　　　　　　94年度訴字第1587號
公　訴　人　臺灣高雄地方法院檢察署檢察官
被　　　告　甲○○
上列被告因毒品危害防制條例案件，經檢察官提起公訴（94年度
毒偵字第1802號）及移請併案審理（94年度毒偵字第5400、2123
號），本院適用簡式審判程序判決如下：
    主  文
甲○○連續施用第一級毒品，處有期徒刑柒月。扣案之第一級毒
品海洛因參包（壹包淨重零點零柒公克，空包裝重零點貳柒公克
；貳包合計淨重零點參肆公克，空包裝重零點參柒公克）及注射
針筒壹支，均沒收銷燬之。
    事  實
一、甲○○前於民國92年間因違反毒品危害防制條例案件，經本
    院以92年度毒聲字第3144號裁定送觀察、勒戒後，因認有繼
    續施用毒品傾向，再由本院以92年度毒聲字第4079號裁定令
    入戒治處所施以強制戒治，嗣經本院以92年度毒聲字第7603
    號裁定停止戒治，所餘期間付保護管束，嗣因法律修正刪除
    關於停止期間應付保護管束之規定，而於93年1 月20日執行
    完畢釋放，並經臺灣高雄地方法院檢察署檢察官於93年4 月
    16日以93年度戒毒偵字第276 號不起訴處分確定。詎仍未戒
    除毒癮，竟於上述強制戒治執行完畢釋放後五年內，仍基於
    施用第一級毒品海洛因之概括犯意，自94年1 月初某日起至
    同年4 月10日止，在不詳地址之公園或友人家中，以針筒注
    射方式，連續施用第一級毒品海洛因多次。嗣經警分別於(1)
    94 年1月27日16時30分許，因騎乘未懸掛車牌之機車，為警
    攔停，並扣得第一級毒品海洛因1 包；(2)94年3 月11日17時
    許，在高雄縣美濃鎮○○街40號旁產業道路上，再因騎乘未
    懸掛車牌之機車，為警查獲，並扣得第一級毒品海洛因2 包
    及注射針筒1 支；(3)94年4 月10日18時許，因搭乘計程車未
    付車資，經警處理時，經其同意採尿送驗後，始得知上情。
二、案經高雄市政府警察局三民第一分局、高雄縣政府警察局旗
    山分局報請臺灣高雄地方法院檢察署檢察官偵查起訴及移請
    併案審理。
    理  由
壹、程序部分
    本件被告甲○○所犯係死刑、無期徒刑、最輕本刑為三年以
    上有期徒刑以外之罪，其於準備程序中就前揭被訴事實為有
    罪之陳述，經受命法官告知簡式審判程序之旨，並聽取公訴
    人、被告之意見後，本院認無不得或不宜改依簡式審判程序
    進行之處，爰依刑事訴訟法第二百七十三條之一第一項、第
    二百八十四條之一，裁定本件由受命法官獨任進行簡式審判
    程序，合先敘明。
貳、實體部分
一、前揭事實，業據被告甲○○於偵查及本院審理時坦承不諱，
    且被告於94年1 月27日、3 月11日、4 月10日所採集之尿液
    ，經送高雄市立凱旋醫院及台灣檢驗科技股份有限公司鑑驗
    結果，均呈嗎啡陽性反應（海洛因在人體內代謝成嗎啡，係
    檢驗其尿液中嗎啡反應），有前揭檢驗機構94年2 月24日、
    、4 月6 日及4 月29日分別出具之檢驗報告3 紙在卷可稽，
    並有扣案之第一級毒品海洛因3 包可資佐證；扣認之毒品海
    洛因經送請法務部調查局鑑驗結果，確含第一級毒品海洛因
    成分（1 包淨重0.07公克，空包裝重0.27公克；2 包合計淨
    重0.34公克，空包裝重0.37公克）有該局調科壹字第
    220019499、000000000 號鑑定通知書2 份在卷可憑，扣案
    之注射針筒1 支，經送請高雄醫學大學附設中和紀念醫院檢
    驗結果，亦呈第一級毒品海洛因陽性反應，有該院出具之
    0000-000號檢驗報告可證，是被告上開自白與事實相符，自
    可採為認定犯罪事實之證據。
二、被告前因施用毒品，經本院以92年度毒聲字第3144號裁定送
    觀察、勒戒後，因認有繼續施用毒品傾向，再由本院以92年
    度毒聲字第4079號裁定令入戒治處所施以強制戒治，嗣經本
    院以92年度毒聲字第7603號裁定停止戒治，而於93年1 月20
    日執行完畢釋放，並經臺灣高雄地方法院檢察署檢察官於93
    年4 月16日以93年度戒毒偵字第276 號不起訴處分確定等情
    ，有臺灣高等法院被告前案紀錄表、臺灣高雄地方法院檢察
    署全國施用毒品案件紀錄表、不起訴處分書及本院被告院內
    索引卡紀錄表在卷足憑，被告確係於前開強制戒治期滿後，
    5 年內再為本件連續施用第一級毒品海洛因之犯行；是本件
    事證明確，被告犯行洵堪認定，自應依法論科。
三、按海洛因為毒品危害防制條例第2 條2 項第1 款所規定之第
    一級毒品，被告施用海洛因，核其所為，係犯毒品危害防制
    條例第10條第1 項施用第一級毒品罪。被告持有第一級毒品
    ，復進而施用，其持有第一級毒品之低度行為，為施用之高
    度行為所吸收，不另論罪；被告多次施用第一級毒品之犯行
    ，時間緊接，所犯罪名相同，顯係出於概括之犯意為之，為
    連續犯，應依刑法第56條之規定以一罪論，並加重其刑。爰
    審酌被告因施用毒品，經強制戒治後，竟仍未能戒絕毒品，
    猶再施用，顯見其不知悔改，意志不堅，惟其於本院審理時
    業已坦承犯行，犯後態度尚可，且念其施用毒品乃自戕一己
    之身體健康，尚未害及他人等一切情狀，量處如主文所示之
    刑，以示懲儆。又扣案之第一級毒品海洛因3 包，經檢驗結
    果確呈現海洛因陽性反應，已如前述，且該包裝因與其內之
    毒品無法析離，應將之同視為第一級毒品；扣案之注射針筒
    1 支，經鑑定結果，含有第一級毒品海洛因殘渣反應，有前
    揭高雄醫學大學附設中和紀念醫院之檢驗報告可憑，其上殘
    留之海洛因在客觀上已無從分析剝離，亦應視同毒品，不問
    屬於被告與否，均應依毒品危害防制條例第18條第1 項前段
    規定宣告沒收銷燬之。
四、移送併辦部分之犯行即臺灣高雄地方法院檢察署94年度毒偵
    字第5400、2123號部分，雖未據公訴人起訴，然與上揭已起
    訴部分有連續犯之裁判上一罪關係，當為起訴效力所及，本
    院自應一併審理，附此敘明。
據上論斷，應依刑事訴訟法第273 條之1 第1 項、第299 條第1
項前段，毒品危害防制條例第10條第1 項、第18條第1 項前段，
刑法第11條、第56條，判決如主文。
中　　華　　民　　國　　94　　年　　8 　　月　　23　　日
                    刑事第四庭    法　官  李  蓓
以上正本證明與原本無異。
如不服本判決，應於收受送達後10日內向本院提出上訴書狀（應
附繕本）。
中　　華　　民　　國　　94　　年　　8 　　月　　24　　日
　　　　　　　　　　　　　        書記官  何慧娟
附錄本判決論罪科刑法條：
毒品危害防制條例第10條
施用第一級毒品者，處 6 月以上 5 年以下有期徒刑。
